臺灣桃園地方法院刑事判決　　　　　　　94年度易字第1096號
公　訴　人　臺灣桃園地方法院檢察署檢察官
被　　　告　甲○○
上列被告因竊盜案件，經檢察官聲請以簡易判決處刑（94年度偵
字第2692號）及移送併辦（94年度偵字第5806號），本院認不宜
以簡易判決處刑，改依通常程序審理，被告於準備程序進行中，
就被訴事實為有罪之陳述，經告知簡式審判程序意旨，聽取當事
人意見後，本院裁定由受命法官獨任進行簡式審判程序，本院判
決如下：
    主  文
甲○○連續踰越安全設備竊盜，累犯，處有期徒刑壹年。
    事  實
一、甲○○自民國70年間起，即有多次竊盜罪前科，分別經法院
    判處3 月、9 月、5 月、8 月、6 月、罰金3000元、5 月、
    5 月確定，於民國91年間又因竊盜罪經本院以90年度易字第
    2680號判處有期徒刑5 月確定，並於92年3 月21日執行完畢
    。復於同年間再因竊盜罪經本院以91年度易字第1588號判處
    有期徒刑1 年6 月確定，甫於93年12月7 日假釋出監，於94
    年1 月29日縮刑期滿（此部分不構成本案之累犯前科）。詎
    仍不知悛悔，於前揭假釋期間內，意圖為自己不法之所有，
    基於概括之犯意，先後於（一）94年1 月13日凌晨4 時30分
    許，在桃園縣八德市○○路○ 段76號丙○○所經營之龍岡本
    土羊肉爐旁，徒手伸越該店以鐵製欄杆圍起之安全設備，竊
    取該店所有之空酒瓶3 瓶及裝瓶之空箱子1 個得手。嗣於同
    年月16日凌晨5 時30分許，在上址欲再行竊取，甫翻越上開
    鐵欄杆之際，即為丙○○當場發現並報警查獲。（二）同年
    3 月21日7 時許，在同縣中壢市○○路○ 段306 巷22弄18號
    前，竊取乙○○所有之鋁梯一只，為乙○○當場發現報警，
    隨即於同日9 時許在同路段60號為警查獲。
二、案經桃園縣政府警察局八德分局、中壢分局報請臺灣桃園地
    方法院檢察署檢察官偵查後聲請以簡易判決處刑及移送併辦
    。
    理  由
一、上揭犯罪事實，迭據被告於警詢、偵訊及本院審理時坦承不
    諱，核與在場目擊證人即被害人丙○○、乙○○證述之情節
    相符，並有龍岡本土羊肉爐之現場照片5 幀、鋁梯照片1 幀
    、贓物認領保管單1 紙在卷可稽，足徵被告上開具任意性之
    自白與事實相符，洵可採信。本件事證已臻明確，被告犯行
    堪以認定，應依法論科。
二、按刑法第321 條第1 項第2 款規定將「門扇」、「牆垣」、
    「其他安全設備」並列，所謂「門扇」指分隔住宅或建築物
    內外間之出入口大門；「牆垣」指以土、磚、石等所作成之
    圍牆；「其他安全設備」指門扇、牆垣以外，依通常觀念足
    認為防盜之一切設備。因此，於住宅建物外所設置之鐵製圍
    籬，依社會通常觀念，自係防止竊盜所設置之設備，而屬上
    揭「安全設備」之範疇。故核被告於94年1 月13日凌晨4 時
    30分許所為竊盜犯行部分，係犯刑法第321 條第1 項第2 款
    之踰越安全設備竊盜罪，起訴意旨認係犯同法第320 條第1
    項之竊盜罪，尚有未恰，惟其基本事實同一，本院自應予審
    理，並變更起訴法條；被告於93年3 月21日7 時許所為竊盜
    犯行，係犯刑法第320 條第1 項之竊盜罪。被告先後2 次竊
    盜行為，時間緊接，方法相同，觸犯基本構成要件相同之罪
    名，顯係基於概括犯意為之，應依連續犯之規定，從較重之
    踰越安全設備竊盜罪論以一罪，並加重其刑。檢察官移請併
    案審理之94年3 月21日7 時許竊盜部分（94年度偵字第5806
    號），雖未及於聲請簡易判決處刑書中論列，但此部分與已
    起訴部分，有連續犯之裁判上一罪關係，為起訴效力所及，
    自應併予審理。次按刑法上之未遂犯，必須已著手於犯罪行
    為之實行而不遂，始能成立，而刑法第321 條之竊盜罪，為
    第320 條之加重條文，自係以竊取他人之物為其犯罪行為之
    實行，至該條第1 項各款所列情形，不過為犯竊盜罪之加重
    條件，如僅著手於該項加重之行為而未著手搜取財物，仍不
    能以本條之竊盜未遂論。而查被告於94年1 月16日凌晨5 時
    30分許，甫翻越上開羊肉爐店鐵製欄杆之安全設備之際，即
    遭丙○○當場發覺而未得逞等情，既經證人丙○○證述明確
    ，復有卷附之現場照片5 幀可證，堪認屬實。惟被告既尚未
    進入欄杆內著手實施搜取財物之竊盜行為即受逮捕，依前開
    說明，因僅著手於踰越安全設備之加重行為而尚未開始著手
    竊盜行為，仍不能謂係竊盜未遂罪，且刑法竊盜罪復無處罰
    預備犯之處罰規定，自難令其負竊盜相關罪責。然因檢察官
    認此部份與前開有罪部分具有連續犯之裁判上一罪關係，爰
    不另為無罪之諭知。末查，被告前曾因竊盜案件，經本院以
    90年度易字第2680號判處有期徒刑5 月確定，並於90年6 月
    10日執行完畢，有卷附之高等法院被告前案紀錄表可稽，其
    於有期徒刑執行完畢後，5 年內再犯有期徒刑以上之本罪，
    為累犯，應依刑法第47條規定遞加重其刑。爰審酌被告自70
    年間起，即有多次竊盜罪前科，分別經法院判處3 月、9 月
    、5 月、8 月、6 月、罰金3000元、5 月、5 月、5 月、1
    年6 月確定，甫經假釋出獄，有前揭前案紀錄表可查，素行
    非佳，竟於假釋期間又再犯本件連續竊盜罪，毫無悛悔之意
    ，猶不思正途營生，及其以徒手行竊之犯罪手段、所得財物
    價值非鉅、被害人所受損害、智識程度係國中畢業、於本院
    審理中坦承犯行等一切情狀，量處如主文所示之刑。
三、本件係檢察官聲請以簡易判決處刑之案件，因有刑事訴訟法
    第451 條之1 第4 項但書第1 款情形，本院改行通常程序；
    又因本件被告所犯係死刑、無期徒刑、最輕本刑為3 年以上
    有期徒刑以外之罪，其於準備程序中就被訴事實為有罪之陳
    述，經本院告知簡式審判程序之旨，並聽取當事人之意見後
    ，經本院合議庭裁定由受命法官獨任進行簡式審判程序，併
    此敘明。
據上論斷，應依刑事訴訟法第452 條、第273 條1 第1 項、第29
9條 第1 項前段、第300 條，刑法第56條、第321 條第1 項第2
款、第47條，判決如主文。
本案經檢察官嵇珮晶到庭執行職務
中　　華　　民　　國　　94　　年　　10　　月　　3 　　日
                  刑事第九庭    法　官　蘇琬能
以上正本證明與原本無異。
如不服本判決，應於判決送達後10日內向本院提出上訴書狀（應
附繕本），上訴於臺灣高等法院。
                                書記官  江世亨
中　　華　　民　　國　　94　　年　　10　　月　　5 　　日
論罪科刑法條
刑法第321條第1項第2款
犯竊盜罪而有左列情形之一者，處六月以上五年以下有期徒刑：
二、毀越門扇、牆垣或其他安全設備而犯之者。
